【裁判字號】    98,訴,2790
【裁判日期】    981027
【裁判案由】    毒品危害防制條例
【裁判全文】
臺灣板橋地方法院刑事判決              98年度訴字第2790號
公  訴  人  臺灣板橋地方法院檢察署檢察官
被      告  甲○○
上列被告因毒品危害防制條例案件，經檢察官提起公訴（98年度
毒偵字第3427號），被告於準備程序中就被訴事實為有罪之陳述
，本院合議庭裁定由受命法官獨任行簡式審判程序，並判決如下
：
    主    文
甲○○施用第一級毒品，累犯，處有期徒刑捌月，扣案第一級毒
品海洛因參包（合計淨重零點七七公克）、第一級毒品海洛因參
包（總純質淨重零點零三公克）均沒收銷燬。又施用第二級毒品
，累犯，處有期徒刑伍月，扣案第二級毒品甲基安非他命肆包（
推估驗前總純質淨重十一點零二公克）沒收銷燬，吸食器壹組、
分裝杓壹支、分裝袋貳個及電子秤壹台沒收之。應執行有期徒刑
壹年。扣案第一級毒品海洛因參包（合計淨重零點七七公克）、
第一級毒品海洛因參包（總純質淨重零點零三公克）、第二級毒
品甲基安非他命肆包（推估驗前總純質淨重十一點零二公克）均
沒收銷燬，吸食器壹組、分裝杓壹支、分裝袋貳個及電子秤壹台
沒收之。
    事    實
一、甲○○前於民國95年間因施用毒品案件，經觀察勒戒後認無
    繼續施用毒品之傾向，於95年10月9 日獲釋出所，並經國防
    部南部地方軍事法院檢察署於96年1 月18日以95年度毒偵字
    第7395號為不起訴處分確定。又因轉讓毒品案件，經國防部
    南部地方軍事法院以96年度訴字第28號判處有期徒刑6 月，
    如易科罰金，以新臺幣1 千元折算1 日確定，復經同院以96
    年度聲減字第172 號減為有期徒刑3 月，如易科罰金，以新
    臺幣1 千元折算1 日，並於96年7 月26日易科罰金執行完畢
    。詎仍不思戒除毒癮，猶於上開觀察勒戒執行完畢釋放後5
    年內之98年5 月6 日8 時許，在臺北縣樹林市○○街70巷1
    號3 樓住處內，以將海洛因粉末摻入香菸後點燃吸入煙霧之
    方式，施用第一級毒品海洛因1 次。另於同日10時許在同址
    以將甲基安非他命結晶置入玻璃球後點火燒烤吸入其煙霧之
    方式，施用第二級毒品甲基安非他命1 次。嗣經警於同日10
    時30分許持搜索票前往上址進行搜索，當場扣得第一級毒品
    海洛因3 包（合計淨重0.77公克）、第一級毒品海洛因3 包
    （總純質淨重0.03公克）、第二級毒品甲基安非他命4 包（
    推估驗前總純質淨重11.02 公克）、吸食器1 組、分裝杓1
    支、分裝袋2 個及電子秤1 台。其後，甲○○亦同意接受員
    警採尿，經警將其尿液送請檢驗後，確認其尿液呈嗎啡及甲
    基安非他命陽性反應，因而查悉上情。
二、案經臺北市政府警察局移送臺灣板橋地方法院檢察署檢察官
    偵查後起訴。
    理    由
一、上開犯罪事實，業據被告於本院審理時自白不諱，而其尿液
    經送請檢驗後，確呈嗎啡及甲基安非他命陽性反應乙節，有
    臺灣尖端先進生技醫藥股份有限公司濫用藥物檢驗報告附卷
    可稽（毒偵卷第37頁），另扣案白色粉末6 包及白色結晶4
    包經警分別送請法務部調查局及內政部警政署刑事警察局鑑
    定後，確認分別含有第一級毒品海洛因及第二級毒品甲基安
    非他命成分，有鑑定書2 份在卷可查（毒偵卷第43、62頁）
    ，此外復有吸食器1 組、分裝杓1 支、分裝袋2 個及電子秤
    1 台扣案為憑，足徵被告前開自白應與事實相符，堪可採信
    。次按觀察、勒戒或強制戒治執行完畢釋放後，5 年內再犯
    施用第一、二級毒品之罪者，檢察官應依法追訴，毒品危害
    防制條例第23條第2 項定有明文。查被告前於95年間因施用
    毒品案件，經觀察勒戒後認無繼續施用毒品之傾向，於95年
    10月9 日獲釋出所，並經國防部南部地方軍事法院檢察署於
    96年1 月18日以95年度毒偵字第7395號為不起訴處分確定乙
    節，有臺灣高等法院被告前案紀錄表附卷足參，其既係前述
    觀察勒戒執行完畢釋放後5 年內之98年5 月6 日再犯本案施
    用第一、二級毒品罪，則檢察官對其提起公訴，即屬合法。
    綜上，本件事證明確，被告犯行堪以認定。
二、核被告所為，係犯毒品危害防制條例第10條第1 項之施用第
    一級毒品罪及同條第2 項之施用第二級毒品罪。其施用前、
    後持有第一、二級毒品之低度行為，應為其施用第一、二級
    毒品之高度行為所吸收，不另論罪（按按毒品危害防制條例
    第11條雖於98年5 月20日經總統華總一義字第09800125141
    號令修正公布，惟該次修正並未另特定施行日期，自應回歸
    毒品危害防制條例第36條規定，自公布後6 個月始施行，合
    先敘明。又本案被告持有第二級毒品之數量固然超過行政院
    93年1 月7 日所頒「轉讓持有毒品加重其刑之數量標準」之
    「淨重10公克以上」標準，依毒品危害防制條例第11條第4
    項規定，應加重其刑至2 分之1 ，然因所犯持有第二級毒品
    罪經加重2 分之1 後，其刑度仍較施用第二級毒品罪為輕，
    且該持有行為已被施用行為所吸收，自無庸另依同條例第11
    條第4 項加重其刑，併此說明）。又被告實施此2 犯罪之時
    間不同、施用毒品種類及方式有別，顯係基於個別犯意所為
    ，應予分論併罰之。次查被告前因轉讓毒品案件，經國防部
    南部地方軍事法院以96年度訴字第28號判處有期徒刑6 月，
    如易科罰金，以新臺幣1 千元折算1 日確定，復經同院以96
    年度聲減字第172 號減為有期徒刑3 月，如易科罰金，以新
    臺幣1 千元折算1 日，並於96年7 月26日易科罰金執行完畢
    乙節，有臺灣高等法院被告前案紀錄表附卷可稽，其於前述
    有期徒刑執行完畢後5 年內，故意犯本案有期徒刑之罪，屬
    累犯，應依法加重其刑。爰審酌被告之素行紀錄、犯罪之動
    機目的，智識程度，施用毒品非但戕害自己身心，亦妨害社
    會善良秩序，及其犯後坦認犯行態度良好等一切情狀，分別
    量處如主文所示之刑，並定其應執行之刑。扣案白色粉末6
    包及白色結晶4 包，分別屬於第一級毒品海洛因及第二級毒
    品甲基安非他命，業經認定如前，爰均依毒品危害防制條例
    第18條第1 項前段沒收銷燬，另吸食器1 組、分裝杓1 支、
    分裝袋2 個及電子秤1 台乃被告所有供其犯施用第二級毒品
    罪所用之物，併依刑法第38條第1 項第2 款沒收之。
三、按除被告所犯為死刑、無期徒刑、最輕本刑為3 年以上有期
    徒刑之罪或高等法院管轄第一審案件者外，於前條第1 項程
    序進行中，被告先就被訴事實為有罪之陳述時，審判長得告
    知被告簡式審判程序之旨，並聽取當事人、代理人、辯護人
    及輔佐人之意見後，裁定進行簡式審判程序，刑事訴訟法第
    273 條之1 第1 項定有明文。本案被告被訴施用第一級毒品
    罪之法定本刑為「6 月以上5 年以下有期徒刑」，施用第二
    級毒品罪之法定本刑為「3 年以下有期徒刑」，其於本院準
    備程序期日就被訴事實為有罪之陳述後，經告知被告簡式審
    判程序之旨，並聽取被告及檢察官之意見後，本院合議庭認
    宜改用簡式審判程序，乃裁定由受命法官獨任行簡式審判程
    序審理之，附此說明。
據上論斷，應依刑事訴訟法第273 條之1 第1 項、第299 條第1
項前段，毒品危害防制條例第10條第1 、2 項、第18條第1 項前
段，刑法第11條前段、第47條第1 項、第51條第5 款、第38條第
1 項第2 款，判決如主文。
本案經檢察官林慈雁到庭執行職務。
中    華    民    國    98    年    10    月    27    日
                  刑事第十三庭  法  官  楊明佳
以上正本證明與原本無異。
如不服本判決應於收受送達後10日向本院提出上訴書狀，並應敘
述具體理由；其未敘述上訴理由者，應於上訴期間屆滿後20日內
向本院補提理由書（均須按他造當事人之人數附繕本）「切勿逕
送上級法院」。
                                書記官  林金良
中    華    民    國    98    年    10    月    27    日
附錄本案論罪科刑法條全文
毒品危害防制條例第10條
施用第一級毒品者，處六月以上五年以下有期徒刑。
施用第二級毒品者，處三年以下有期徒刑。


司法院資訊處製作；財團法人民間司法改革基金會備份。
